臺灣高雄地方法院民事判決　　　　　　　 96年度親字第162號
原　　　告　丙○○
被　　　告　甲○○
法定代理人　乙○○
上當事人間確認父女關係存在事件，本院於民國96年12月31日言
詞辯論終結，判決如下：
    主  文
確認原告與被告間之親子關係存在。
訴訟費用由被告負擔。
    事實及理由
一、原告起訴主張：被告之母乙○○於民國95年間與原告發生性
    關係而懷孕，並於96年3 月29日產下被告，惟原告多次請求
    被告之母欲認領被告為親生女，然遭拒，原告爰依民事訴訟
    法第247 條之規定請求確認兩造間親子關係存在之訴, 並聲
    明求為判決如主文所示等語為證。
二、按確認法律關係之訴，非原告有即受確認判決之法律上利益
    者，不得提起之；確認證書真偽或為法律關係基礙事實存否
    之訴，亦同。前項確認法律關係基礎事實之存否之訴，以原
    告不能提起他訴訟者為限，新修正民事訴訟法第247 條第1
    、2 項定有明文。且對認領子女，有爭執者，可提起確認父
    女關係存在之訴（最高法院23上字第3973號判決參照），查
    實務上對於親子間之身分關係能否據以提起確認之訴，頗有
    爭議，並為保持身分關係之安定性而多採保留之態度，然現
    今社會醫學科技發達，父母子女之血緣關係，均可經由醫學
    科技之鑑定，確定其親子血緣關係，而民事訴訟法第247 條
    於修正時，已擴大其適用之範圍，即法律關係基礎事實存否
    亦得提起確認之訴。則就現今醫學科技足以鑑定親子間之血
    緣關係、身分關係確定之重要性及上開民事訴訟法第247 條
    擴大確認之訴適用範圍之立法意旨以觀，應有准許確認親子
    關係存否之訴之必要，以解決任何不明之親子關係，除杜爭
    執外，亦維持家庭間之信賴與和諧。
三、本件原告提起確認親子關係存在之訴，查被告戶籍謄本現記
    載為父不詳，此有原告戶籍謄本1 份在卷可稽，足認被告私
    法上親權地位已處不明之境，在血緣、身份關係之存否乃親
    子關係之重要基礎事實之情形下，堪認原告及被告有即受確
    認判決之利益，是原告提起本件訴訟，自屬合法，先予敘明
    。而經原告與被告前往高雄醫學大學附設中和紀念醫院進行
    親子鑑定結果，根據人類遺傳標記檢查結果顯示，實務上可
    以證實原告與被告之親子關係，此有該院96年11月27日之親
    子鑑定報告書1 份在卷可稽，復為被告母親乙○○所不否認
    ，是原告為被告之生父，即堪認定。從而，原告訴請確認其
    與被告間之親子關係存在，為有理由，自應予以准許。
四、結論：本件原告之訴為有理由，依民事訴訟法第78條，判決
    如主文。
中　　華　　民　　國　　96　　年　　12　　月　　31　　日
                  家事法庭法　官  郭慧珊
上正本證明與原本無異。
如不服本判決，應於送達後20日內，向本院提出上訴狀。
中　　華　　民　　國　　96　　年　　12　　月　　31　　日
                          書記官　林憶雯
